臺灣臺中地方法院刑事判決　　　　　　　100年度易字第835號
公　訴　人　臺灣臺中地方法院檢察署檢察官
被　　　告　林芝庭原名林麗君.
被　　　告　郭嘉琦
上列被告因詐欺案件，經檢察官提起公訴（100年度撤緩偵字第3
9、40號），本院因被告所犯非死刑、無期徒刑、最輕本刑為三
年以上有期徒刑之罪或高等法院管轄第一審案件，經被告就被訴
事實為有罪之陳述，裁定進行簡式審判程序，判決如下：
    主    文
林芝庭共同犯詐欺取財罪，處有期徒刑捌月。緩刑貳年，並應向
公庫支付新臺幣貳拾陸萬元。扣案如附表七所示之物均沒收。
郭嘉琦共同犯詐欺取財罪，處有期徒刑捌月。緩刑貳年，並應向
公庫支付新臺幣貳拾捌萬元。扣案如附表七所示之物均沒收。
    犯罪事實及理由
一、犯罪事實﹕
  (一)林芝庭（原名林麗君、綽號小愛）、郭嘉琦（綽號小琦）等
    明知以陳志華（業經本院以99年度訴字第1113、2574、3361
    號判處有期徒刑2年確定）、賴怡瑩（業經本院以99年訴字
    第1113號判處有期徒刑1年10月確定）等為首，並以台北縣
    淡水鎮、林口鄉（現改制為新北市淡水區、林口區）等租屋
    處為據點之詐騙集團，專以電話詐騙大陸地區人民錢財。竟
    分別自民國98年2月及同年8月間之某日起，至同年12月15日
    為警查獲之日止，與陳志華、賴怡瑩及不知真實姓名年籍、
    綽號「阿佩」、「小張」、「阿吉」、「文忠」、「小仲」
    、「維」、「蒼」等成年人，共同基於為自己不法所有之意
    圖而反覆實施詐欺取財之集合犯意聯絡，由陳志華出資承租
    房屋、購買電腦、網路電話設備、路由器、匝道器及授權IP
    、網路電話、數據機、分享器、監視器等上網設備，並使賴
    怡瑩主持，在淡水鎮○市○路○段166號5樓、林口鄉○○路50
    4巷2號等處，並由陳志華、賴怡瑩吸收王志芃（綽號小高，
    業經本院以99年度訴字第1113、2574、3361號判處有期徒刑
    1年5月確定）、翁駿騏（綽號小寶，業經本院以99年訴字第
    1113號判處有期徒刑10月確定）、楊珈偉（綽號小偉，業經
    本院以99年訴字第1113號判處有罪免刑確定）、孫全輝（綽
    號小輝，業經本院以99年度訴字第1113、2574、3361號判處
    有期徒刑1年6月確定）、王龍（綽號小邱，業經本院以99年
    度訴字第1113、2574、3361號判處有期徒刑1年6月確定）、
    陳文鴻（綽號「鴻」，業經本院以99年度訴字第1113、2574
    、3361號判處有期徒刑6月確定）、陳國華（綽號阿華，業
    經本院以99年度訴字第1113、2574、3361號判處有期徒刑10
    月確定）、呂昱庭（綽號小寶，業經本院以99年度訴字第11
    13、2574、3361號判處有期徒刑6月確定）、陳柏任（綽號
    小任，業經本院以99年度訴字第1113、2574、3361號判處有
    期徒刑1年6月確定）、蕭鈺玟（業經本院以99年度訴字第11
    13、2574、3361號判處有期徒刑6月確定）、許芷翎（業經
    本院以99年度訴字第1113、2574、3361號判處有期徒刑6月
    確定）、吳惠甄（綽號小惠，業經本院以100年度易字第153
    7號判處有期徒刑10月）、方益群（綽號小梁，另經緩起訴
    處分）等人，對內稱工作場所為「公司」，從事以網路電話
    詐騙他人財物之行為，並使王志芃、孫全輝、王龍等，擔任
    操縱或指揮及管理成員生活紀律、工作進度、效果等任務，
    賴怡瑩擔任帳務管理及犯罪所得分配、對外支付費用等工作
    ；王志芃、翁駿騏、孫全輝、王龍、楊珈偉、陳文鴻、陳國
    華、呂昱庭、陳柏任、蕭鈺玟、吳惠甄、林芝庭、郭嘉琦、
    方益群等人，分別自加入該集團之時間起，與陳志華、賴怡
    瑩等，組成電話詐騙之犯罪集團，於附表一所示時間，由附
    表一所示之人，在附表一所示地點從事越洋電話之詐騙行為
    。詐騙方式由楊珈偉向中華電信股份有限公司申請網路設備
    ；賴怡瑩、楊珈偉等分別購買電腦、路由器、匝道器、數據
    機、分享器、監視器等設備連結上網，透過網路取得詐騙金
    額入帳之大陸地區本地銀行機構帳號及欲行詐騙對像之電話
    號碼，再由附表一所示女性成員即林芝庭、郭嘉琦、賴怡瑩
    、吳惠甄等人佯裝為大陸地區電信業者服務人員，利用前開
    網路設備、電腦及匝道器連結後，向第二類電信業者購買之
    網路電話，撥打至大陸地區不特定電話持有人，告知電話號
    碼、身份證等證件遭人盜用，其在金融機構開戶之存款將遭
    扣押，並騙取對方姓名、身份證號、金融機構存款等基本資
    料，使對方受騙後，進而佯裝轉介大陸地區公安為其解決危
    機，復使集團中之男性成員即王志芃、楊珈偉、翁駿騏、孫
    全輝、王龍、蕭鈺玟、陳文鴻、陳國華、呂昱庭、陳柏任、
    方益群等人佯裝為大陸地區公安，並使陷於錯誤之不特定對
    象，以保全存款設定密碼或存入保全存款之其他帳號等藉口
    ，使對方依其指示，至自動提款機設備按鍵匯款或臨櫃匯款
    之方式，將金錢匯入賴怡瑩所取得之大陸地區本地銀行帳號
    內。嗣大陸地區之詐欺成員，確認收取前開詐得款項後，其
    中20％至30％詐騙金額，由大陸地區成員取得，再將80％至
    70％不等比例之款項，透過不詳管道匯回臺灣地區交由賴怡
    瑩領取，賴怡瑩按比例將各人統計詐騙成功之金額，男性成
    員以金額之12％朋分、女性成員即林芝庭、郭嘉琦等以金額
    之6％計算，其餘款項由賴怡瑩統籌管理，賴怡瑩扣除房租
    、電腦設備、網路電話、水電伙食、獎金等一切開銷後，剩
    餘款項由陳志華取得。賴怡瑩並以詐騙所得之款項，分別於
    98年10月15日、同年11月15日，購入車牌號碼CZR－281號、
    CUH－372號等重型機車各1台，及於98年9月7日以楊珈偉之
    名義，購買車號5C－2937號自用小客車1輛，供集團成員使
    用。旋於楊珈偉脫離該集團並要求變更下，於98年11月6日
    向監理機關申請，將前開自用小客車所有人異動為賴怡瑩名
    下。迄為警查獲前，渠等共同以前述方式，向大陸地區民眾
    詐騙，總計詐得約人民幣300萬元；期間林芝庭、郭嘉琦參
    與此詐欺取財犯行所獲不法報酬各約新臺幣13萬元、15萬元
    。
  (二)嗣經臺中縣警察局刑警大隊偵辦網路電話詐騙案件，循線查
    獲賴怡瑩等所使用第二類電信業者授權IP而發現上情，而於
    98年12月15日12時許，前往臺北縣淡水鎮○市○路○段166號5
    樓執行搜索，當場查獲賴怡瑩、孫全輝、吳惠甄、郭嘉琦、
    王龍、陳柏任、陳國華、陳文鴻、林芝庭、呂昱廷、蕭鈺玟
    、方益群等人，並扣得如附表二所示之物。隨後於98年12
    月29日15時10分許，為警在臺北縣林口鄉○○路504巷2號扣
    得如附表三所示之物。復於99年3月10日13時許及同年4月1
    日，為警先後在臺北縣淡水鎮○市○路○段166號地下室，分
    別扣得如附表五、六所示之物。另經檢察官於99年2月2日函
    請台新國際商業銀行景平分行扣押賴怡瑩所申辦帳號000000
    00000000號帳戶內之犯罪所得新臺幣45萬1068元（即詳如附
    表四所示之物）。
二、證據名稱﹕
  (一)被告林芝庭於本院審理時之自白。
  (二)被告郭嘉琦於本院審理時之自白。
  (三)共犯陳志華、方益群、吳惠甄、王志芃、翁駿騏、楊珈偉、
    孫全輝、王龍、陳文鴻、陳國華、呂昱庭、陳柏任、蕭鈺玟
    、許芷翎於警詢、偵訊中之供述。
  (四)扣案如附表二至附表六所示之物（按附表七所示之物，即自
    附表二至附表六所示之物中，所整理出本案宣告沒收之物）
    。
  (五)臺灣臺中地方法院98年度他字第4646號卷宗、99年度聲監字
    第1799、1920號監聽卷及監聽譯文。
三、論罪科刑﹕
  (一)核被告林芝庭、郭嘉琦所為，均係犯刑法第339條第1項之詐
    欺取財罪。被告2人分別與共犯陳志華、賴怡瑩、孫全輝、
    王龍、王志芃、翁駿騏、楊珈偉、陳文鴻、陳國華、陳伯任
    、吳惠甄、方益群、許芷翎等人間，有犯意聯絡及行為分擔
    ，為共同正犯。爰審酌被告林芝庭、郭嘉琦2人不思以正當
    方法賺取財物，為貪取不法利益，分別自98年2月、98年8月
    間起加入本件以陳志華為首之詐欺集團，該詐欺集團之結構
    龐大，事前縝密規劃，集團內部角色分工細密，誘使被害人
    誤信為真，以前開詐欺手法迅速致富，且向被害人詐騙所得
    金額甚鉅，嚴重敗壞社會風氣，危害社會秩序，犯罪所生危
    害情節甚重，被告林芝庭、郭嘉琦2人參與本案犯行所獲之
    不法報酬亦分別達新臺幣13萬元、15萬元；再兼衡酌被告2
    人在前開詐欺取財集團中之分工角色尚非主謀規劃者，其等
    犯後亦知醒悟、均坦承犯行之態度，及其等先前均無經法院
    判處罪刑之刑事犯罪紀錄，有臺灣高等法院被告前案紀錄表
    附卷可按，素行尚佳等一切情狀，認為公訴人具體請求判處
    被告2人各有期徒刑8月，核屬適當，量處如主文所示之刑。
  (二)又被告2人前均未曾因故意犯罪而受有期徒刑以上刑之宣告
    ，此有臺灣高等法院被告前案紀錄表2份在卷可按，其等因
    一時失慮，致罹本案犯罪，再兼衡酌被告2人犯後均坦承犯
    行，知所悔悟，堪認被告2人經此刑事追訴程序之教訓，當
    均能知所警惕而無再犯之虞；又本件因被害人在大陸地區，
    故被告2人欲賠償被害人有實際上之困難；本院因此認對被
    告2人所宣告之刑，以暫不執行為適當，爰均分別諭知被告2
    人緩刑2年，併依刑法第74條第2項第4款規定，命被告2人應
    分別向公庫支付新臺幣26萬元、28萬元，以資警惕。被告2
    人如有違反且情節重大者，依刑法第75條之1第1項第4款之
    規定，得撤銷緩刑宣告，執行宣告刑。
  (三)沒收部分：
    1.按共同正犯因相互間利用他人之行為，以遂行其犯意之實
      現，本於責任共同之原則，有關沒收部分，對於共犯間供
      犯罪所用之物，自均應為沒收之諭知。經查，扣案如附表
      七所示之物品（即自附表二至附表六所整理出應沒收之物
      ），均係共犯陳志華等前開詐欺取財集團成員所提供，且
      係被告2人及共犯陳志華等詐欺取財集團成員供本案犯罪
      所用之物，依前開說明，爰依刑法第38條第1項第2款之規
      定，均宣告沒收。
    2.次按刑法第38條第1項第3款規定因犯罪所得之物得沒收者
      ，依同條第3項前段規定，以屬於犯人者為限，始得為之
      ，如第三人對於該物在法律上得主張權利者，即不在得沒
      收之列。經查，扣案如附表五編號1、2所示之車號CUH－3
      72號、車號CZR－281號重型機車、附表六編號1所示之車
      號5C－2937號自用小客車、附表二編號25所示之現金4萬
      3500元及附表四編號1所示之現金，固均為被告2人及共犯
      陳志華等前開詐欺取財集團成員本案詐騙所得之款項及以
      本案詐騙所得款項所購得之車輛，依前開說明，本案遭詐
      騙之被害人對於此部分扣案物品在法律上自得主張權利，
      此部分扣案物品雖不得發還被告，然依法亦無從逕予宣告
      沒收，附此敘明。
    3.至經警另於99年5月17日下午4時許，在臺北縣永和市○○
      街16號永和分局偵查隊辦公室，扣得共犯陳志華所有如附
      表八所示之物，及警於同年6月10日13時許，在臺北縣淡
      水鎮○○街85巷45號7樓，扣得如附表九所示之物，並無
      積極證據證明與本案犯罪有關，且非屬違禁物，自無從宣
      告沒收，併予敘明。
四、應適用之法條﹕
  (一)刑事訴訟法第273條之1第1項、第299條第1項前段、第310條
    之2、第454條。
  (二)刑法第28條、第339條第1項、第74條第1項第1款、第2項第4
    款、第38條第1項第2款。
  (三)刑法施行法第1條之1第1項、第2項前段。
本案經檢察官沙小雯到庭執行職務。
中    華    民    國  100    年    7    月    28    日
                  刑事第十三庭  法  官  戴嘉慧
以上正本證明與原本無異。
如不服本判決應於收受判決後10日內向本院提出上訴書狀，並應
敘述具體理由；其未敘述上訴理由者，應於上訴期間屆滿後20日
內向本院補提理由書（均須按他造當事人之人數附繕本）；「切
勿逕送上級法院」。
                                書記官  劉晴芬
中    華    民    國  100    年    7    月    28    日
【附表一】
┌────────┬─────────┬───────────┐
│參與時間        │犯罪地點          │參與詐騙之成員        │
├────────┼─────────┼───────────┤
│98年2月間起至8月│新北市淡水區新市1 │賴怡瑩、王龍、翁駿騏、│
│間              │路3段166號5 樓    │楊珈偉、林芝庭等人    │
├────────┼─────────┼───────────┤
│同年8月至10月間 │同上              │賴怡瑩、王龍、王志芃、│
│                │                  │翁駿騏、楊珈偉、孫全輝│
│                │                  │、陳柏任、吳惠甄、林芝│
│                │                  │庭、郭嘉琦等人        │
├────────┼─────────┼───────────┤
│同年10月至11月間│新北市○○區○○路│王志芃、王龍、翁駿騏、│
│                │504 巷2 號        │孫全輝、陳柏任、吳惠甄│
│                │                  │、林芝庭、陳國華、郭嘉│
│                │                  │琦、賴怡瑩等人        │
├────────┼─────────┼───────────┤
│同年11月起至12  │新北市淡水區新市1 │孫全輝、賴怡瑩、王龍、│
│月15日為警查獲之│路3段166巷5 號    │陳柏任、吳惠甄、林芝庭│
│日              │                  │、郭嘉琦、陳國華、蕭佐│
│                │                  │勳、呂昱廷、方益群、陳│
│                │                  │文鴻、許芷翎等人      │
└────────┴─────────┴───────────┘
 【附表二】
 警方於98年12月15日12時30分許在新北市淡水區○市○路○ 段
 166 號5 樓扣得之物品
┌─┬──────┬──┬───┬────────┬───────┐
│編│扣押物品名稱│數量│所有人│物品用途        │備註          │
│號│            │    │      │                │              │
├─┼──────┼──┼───┼────────┼───────┤
│1 │數據機      │1台 │詐欺集│淡水機房內之網路│供詐欺集團犯罪│
│  │（臺灣大寬頻│    │團    │設備，屬於供犯罪│使用，且屬詐欺│
│  │）          │    │      │所用之物。      │集團所有之物。│
├─┼──────┼──┼───┼────────┼───────┤
│2 │分享器      │2台 │詐欺集│淡水機房內之網路│同上          │
│  │            │    │團    │設備，屬於供犯罪│              │
│  │            │    │      │所用之物。      │              │
├─┼──────┼──┼───┼────────┼───────┤
│3 │桌上型電腦  │1組 │詐欺集│淡水機房內之電腦│同上          │
│  │            │    │團    │設備，屬於供犯罪│              │
│  │            │    │      │所用之物。      │              │
├─┼──────┼──┼───┼────────┼───────┤
│4 │桌上型電腦  │1組 │詐欺集│淡水機房內之電腦│同上          │
│  │            │    │團    │設備，屬於供犯罪│              │
│  │            │    │      │所用之物。      │              │
├─┼──────┼──┼───┼────────┼───────┤
│5 │碎紙機      │1台 │詐欺集│供絞碎使用過之詐│同上          │
│  │            │    │團    │騙資料，屬於供犯│              │
│  │            │    │      │罪所用之物。    │              │
├─┼──────┼──┼───┼────────┼───────┤
│6 │路由器      │1台 │詐欺集│淡水機房內之網路│同上          │
│  │            │    │團    │設備，屬於供犯罪│              │
│  │            │    │      │所用之物。      │              │
├─┼──────┼──┼───┼────────┼───────┤
│7 │GATE WAY    │4台 │詐欺集│淡水機房內之網路│同上          │
│  │            │    │團    │設備，屬於供犯罪│（遭不詳在場成│
│  │            │    │      │所用之物。      │員自5樓丟棄於 │
│  │            │    │      │                │戶外）        │
├─┼──────┼──┼───┼────────┼───────┤
│8 │分享器      │1台 │詐欺集│淡水機房內之網路│同上          │
│  │            │    │團    │設備，屬於供犯罪│（遭不詳在場成│
│  │            │    │      │所用之物。      │員自5樓丟棄於 │
│  │            │    │      │                │戶外）        │
├─┼──────┼──┼───┼────────┼───────┤
│9 │監視器螢幕  │1台 │詐欺集│監視出入大門    │同上          │
│  │            │    │團    │                │              │
├─┼──────┼──┼───┼────────┼───────┤
│10│數據機      │1台 │詐欺集│淡水機房內之網路│同上          │
│  │（中華電信）│    │團    │設備，屬於供犯罪│              │
│  │            │    │      │所用之物。      │              │
├─┼──────┼──┼───┼────────┼───────┤
│11│監視器鏡頭  │3個 │詐欺集│監視出入大門    │同上          │
│  │            │    │團    │                │              │
├─┼──────┼──┼───┼────────┼───────┤
│12│影像切換器  │1個 │詐欺集│監視出入大門    │同上          │
│  │            │    │團    │                │              │
├─┼──────┼──┼───┼────────┼───────┤
│13│筆記型電腦  │2台 │詐欺集│淡水機房內之電腦│同上          │
│  │            │    │團    │設備，屬於供犯罪│              │
│  │            │    │      │所用之物。      │              │
├─┼──────┼──┼───┼────────┼───────┤
│14│記事本      │6本 │詐欺集│記載與詐騙相關之│同上          │
│  │            │    │團    │資料。          │              │
├─┼──────┼──┼───┼────────┼───────┤
│15│行動電話手機│8支 │詐欺集│供與集團成員間聯│供詐欺集團聯絡│
│  │            │    │團    │繫，屬於供犯罪所│使用，且屬詐欺│
│  │            │    │      │用之物。        │集團所有之物。│
├─┼──────┼──┼───┼────────┼───────┤
│16│薪資袋      │3個 │詐欺集│供發放詐騙薪資之│供詐欺集團犯罪│
│  │            │    │團    │用，屬於供犯罪所│使用，且屬詐欺│
│  │            │    │      │用之物。        │集團所有之物。│
├─┼──────┼──┼───┼────────┼───────┤
│17│開銷收據    │1疊 │詐欺集│供犯罪所用之物。│同上          │
│  │            │    │團    │                │              │
├─┼──────┼──┼───┼────────┼───────┤
│18│隨身碟      │5個 │詐欺集│儲存詐欺集團收支│同上          │
│  │            │    │團    │、業績、報表等詐│              │
│  │            │    │      │騙資料，屬於供犯│              │
│  │            │    │      │罪所用之物。    │              │
├─┼──────┼──┼───┼────────┼───────┤
│19│易付卡申請書│10張│詐欺集│供申請易付卡之用│同上          │
│  │            │    │團    │，屬於供犯罪所用│              │
│  │            │    │      │之物。          │              │
├─┼──────┼──┼───┼────────┼───────┤
│20│帳冊        │2本 │詐欺集│帳冊內記載集團詐│同上          │
│  │            │    │團    │騙及獲利情形，屬│              │
│  │            │    │      │於供犯罪所用之物│              │
│  │            │    │      │。              │              │
│  │            │    │      │                │              │
├─┼──────┼──┼───┼────────┼───────┤
│21│區碼簿      │1本 │詐欺集│供電腦語音系統依│同上          │
│  │            │    │團    │大陸地區電話區號│              │
│  │            │    │      │形成手機號碼，寄│              │
│  │            │    │      │送語音封包。    │              │
├─┼──────┼──┼───┼────────┼───────┤
│22│區碼單      │10張│詐欺集│供電腦語音系統依│同上          │
│  │            │    │團    │大陸地區電話區號│              │
│  │            │    │      │形成手機號碼，寄│              │
│  │            │    │      │送語音封包。    │              │
├─┼──────┼──┼───┼────────┼───────┤
│23│資料夾      │1個 │詐欺集│內有房屋契約、網│同上          │
│  │            │    │團    │路線申請書等，屬│              │
│  │            │    │      │於供犯罪所用之物│              │
│  │            │    │      │。              │              │
├─┼──────┼──┼───┼────────┼───────┤
│24│工作手則    │8張 │詐欺集│記載與大陸地區人│同上          │
│  │            │    │團    │民應對之講稿，屬│              │
│  │            │    │      │於供犯罪所用之物│              │
│  │            │    │      │。              │              │
├─┼──────┼──┼───┼────────┼───────┤
│25│手拿包      │1個 │賴怡瑩│內有現金新台幣4 │其中現金新台幣│
│  │            │    │      │萬3500元、中國移│4 萬3500元係犯│
│  │            │    │      │動通信門號卡 (無│罪所得，非屬賴│
│  │            │    │      │SIM卡)          │怡瑩等人（詐欺│
│  │            │    │      │                │集團）所有；中│
│  │            │    │      │                │國移動通信門號│
│  │            │    │      │                │卡（無SIM 卡）│
│  │            │    │      │                │係供詐欺集團犯│
│  │            │    │      │                │罪使用，且屬詐│
│  │            │    │      │                │欺集團所有之物│
│  │            │    │      │                │。            │
├─┼──────┼──┼───┼────────┼───────┤
│26│電腦        │1組 │孫全輝│不詳。          │共犯孫全輝供稱│
│  │            │    │      │                │非供本案犯罪所│
│  │            │    │      │                │用之物。      │
├─┼──────┼──┼───┼────────┼───────┤
│27│無線電對講機│5支 │詐欺集│成員假冒大陸公安│供詐欺集團犯罪│
│  │            │    │團    │使用，以取信大陸│使用，且屬詐欺│
│  │            │    │      │地區人民，屬於供│集團所有之物。│
│  │            │    │      │犯罪所用之物。  │              │
├─┼──────┼──┼───┼────────┼───────┤
│28│筆記本      │1組 │詐欺集│記載與詐騙相關之│同上          │
│  │            │    │團    │資料（含紙條），│              │
│  │            │    │      │屬於供犯罪所用之│              │
│  │            │    │      │物。            │              │
│  │            │    │      │                │              │
├─┼──────┼──┼───┼────────┼───────┤
│29│計算機      │1台 │詐欺集│供計算之用，屬於│同上          │
│  │            │    │團    │供犯罪所用之物。│              │
├─┼──────┼──┼───┼────────┼───────┤
│30│桌上型電腦  │1組 │詐欺集│淡水機房內之電腦│同上          │
│  │            │    │團    │設備，屬於供犯罪│              │
│  │            │    │      │所用之物。      │              │
├─┼──────┼──┼───┼────────┼───────┤
│31│筆記型電腦  │1台 │詐欺集│淡水機房內之電腦│同上          │
│  │            │    │團    │設備，屬於供犯罪│              │
│  │            │    │      │所用之物。      │              │
├─┼──────┼──┼───┼────────┼───────┤
│32│電話機      │28台│詐欺集│接聽大陸地區人民│供詐欺集團聯絡│
│  │            │    │團    │來電，屬於供犯罪│使用，且屬詐欺│
│  │            │    │      │所用之物。      │集團所有之物。│
├─┼──────┼──┼───┼────────┼───────┤
│33│計算機      │3台 │詐欺集│供計算之用，屬於│供詐欺集團犯罪│
│  │            │    │團    │供犯罪所用之物。│使用，且屬詐欺│
│  │            │    │      │                │集團所有之物。│
├─┼──────┼──┼───┼────────┼───────┤
│34│數字鍵盤    │3個 │詐欺集│成員敲打鍵盤假冒│同上          │
│  │            │    │團    │查詢資料，屬於供│              │
│  │            │    │      │犯罪所用之物。  │              │
├─┼──────┼──┼───┼────────┼───────┤
│35│匝道器      │2台 │詐欺集│淡水機房內之網路│同上          │
│  │            │    │團    │設備，屬於供犯罪│              │
│  │            │    │      │所用之物。      │              │
├─┼──────┼──┼───┼────────┼───────┤
│36│鍵盤        │3個 │詐欺集│成員敲打鍵盤假冒│同上          │
│  │            │    │團    │查詢資料，屬於供│              │
│  │            │    │      │犯罪所用之物。  │              │
├─┼──────┼──┼───┼────────┼───────┤
│37│NOKIA行動電 │1支 │詐欺集│供與集團成員間聯│供詐欺集團聯絡│
│  │話（序號：35│    │團    │繫，屬於供犯罪所│使用，且屬詐欺│
│  │000000000000│    │      │用之物。        │集團所有之物。│
│  │1、門號09810│    │      │                │              │
│  │94482、黑） │    │      │                │              │
├─┼──────┼──┼───┼────────┼───────┤
│38│NOKIA行動電 │1支 │詐欺集│供與集團成員間聯│同上          │
│  │話（序號：35│    │團    │繫，屬於供犯罪所│              │
│  │000000000000│    │      │用之物。        │              │
│  │2、門號09836│    │      │                │              │
│  │60034、白） │    │      │                │              │
├─┼──────┼──┼───┼────────┼───────┤
│39│NOKIA行動電 │1支 │詐欺集│供與集團成員間聯│同上          │
│  │話（序號：35│    │團    │繫，屬於供犯罪所│              │
│  │000000000000│    │      │用之物。        │              │
│  │5、門號09894│    │      │                │              │
│  │20114、白） │    │      │                │              │
└─┴──────┴──┴───┴────────┴───────┘
 【附表三】
 警方於98年12月29日下午3時10分許在臺北縣林口鄉○○路504
 巷2號所扣得之物品
┌─┬──────┬──┬───┬────────┬───────┐
│編│扣押物品名稱│數量│所有人│物品用途        │備註          │
│號│            │    │      │                │              │
├─┼──────┼──┼───┼────────┼───────┤
│1 │王志芃遺留襯│1件 │王志芃│日常衣物。      │非供本案犯罪所│
│  │衫          │    │      │                │用之物。      │
├─┼──────┼──┼───┼────────┼───────┤
│2 │王志芃資料  │1袋 │王志芃│與詐騙相關之資料│供詐欺集團犯罪│
│  │            │    │      │。              │使用，且屬詐欺│
│  │            │    │      │                │集團所有之物。│
├─┼──────┼──┼───┼────────┼───────┤
│3 │電腦主機（含│1組 │詐欺集│林口機房內之電腦│同上          │
│  │螢幕）      │    │團    │設備，屬於供犯罪│              │
│  │            │    │      │所用之物。      │              │
├─┼──────┼──┼───┼────────┼───────┤
│4 │VIDEO AUDIO │1個 │賴怡瑩│不詳。          │無證據證明供本│
│  │            │    │      │                │案犯罪所用或犯│
│  │            │    │      │                │罪所得之物。  │
├─┼──────┼──┼───┼────────┼───────┤
│5 │IP分享器    │1個 │詐欺集│林口機房內之網路│供詐欺集團犯罪│
│  │            │    │團    │設備，屬於供犯罪│使用，且屬詐欺│
│  │            │    │      │所用之物。      │集團所有之物。│
├─┼──────┼──┼───┼────────┼───────┤
│6 │電腦主機（含│1組 │詐欺集│林口機房內之電腦│同上          │
│  │螢幕）      │    │團    │設備，屬於供犯罪│              │
│  │            │    │      │所用之物。      │              │
├─┼──────┼──┼───┼────────┼───────┤
│7 │電腦主機    │1個 │詐欺集│林口機房內之電腦│同上          │
│  │            │    │團    │設備，屬於供犯罪│              │
│  │            │    │      │所用之物。      │              │
├─┼──────┼──┼───┼────────┼───────┤
│8 │電腦螢幕    │1個 │詐欺集│林口機房內之電腦│同上          │
│  │            │    │團    │設備，屬於供犯罪│              │
│  │            │    │      │所用之物。      │              │
└─┴──────┴──┴───┴────────┴───────┘
 【附表四】
 檢方於99年2月2日以臺灣臺中地方法院檢察署99年1月27日中檢
 輝麗98偵29661 字第007244號函請台新國際商業銀行扣押共犯
 賴怡瑩帳戶之存款
┌─┬─────────┬────────┬───┬───────┐
│編│扣押物品名稱      │金額            │所有人│備註          │
│號│                  │                │      │              │
├─┼─────────┼────────┼───┼───────┤
│1 │台新國際商業銀行帳│新台幣45萬1068元│賴怡瑩│係本案犯罪所得│
│  │號0000-00000-00000│                │      │，非屬被告等人│
│  │號之存款          │                │      │所有之物。    │
└─┴─────────┴────────┴───┴───────┘
 【附表五】
 警方於99年3月10日下午1時許在臺北縣淡水鎮○市○路○段166
 號地下室所扣得之物品
┌─┬──────┬──┬───┬────────┬───────┐
│編│扣押物品名稱│數量│所有人│物品用途        │備註          │
│號│            │    │      │                │              │
├─┼──────┼──┼───┼────────┼───────┤
│1 │車號CUH-372 │1部 │賴怡瑩│供詐欺集團成員代│以詐欺所得款項│
│  │山葉牌重型機│    │      │步之用。        │所購入之物，非│
│  │車（引擎號碼│    │      │                │屬共犯賴怡瑩所│
│  │E377E-314655│    │      │                │有之物。      │
│  │號）        │    │      │                │              │
├─┼──────┼──┼───┼────────┼───────┤
│2 │車號CZR-281 │1部 │賴怡瑩│供詐欺集團成員代│同上          │
│  │光陽牌重型機│    │      │步之用。        │              │
│  │車（引擎號碼│    │      │                │              │
│  │SD25UA-12973│    │      │                │              │
│  │8號）       │    │      │                │              │
└─┴──────┴──┴───┴────────┴───────┘
 【附表六】
 警方於99年4月1日在臺北縣淡水鎮○市○路○段166號地下室所
 扣得之物品
┌─┬──────┬──┬───┬────────┬───────┐
│編│扣押物品名稱│數量│所有人│物品用途        │備註          │
│號│            │    │      │                │              │
├─┼──────┼──┼───┼────────┼───────┤
│1 │車號5C-2937 │1部 │賴怡瑩│供詐欺集團成員代│以詐欺所得款項│
│  │國瑞牌自用小│    │      │步之用。        │所購入之物，非│
│  │客貨車（引擎│    │      │                │屬共犯賴怡瑩所│
│  │號碼0000000 │    │      │                │有之物。      │
│  │號）        │    │      │                │              │
└─┴──────┴──┴───┴────────┴───────┘
 【附表七】
 應沒收之物
┌────────────────────────────────┐
│附表二編號1 至25（不含現金新臺幣肆萬仟伍佰元）、27至39、附表三│
│編號2 、3 、5 至8 所示之物。                                    │
└────────────────────────────────┘
【附表八】
警方於99年5月17日下午4時許在臺北縣永和市○○街16號永和分
局偵查隊辦公室所扣得之物品
┌─┬──────┬──┬───┬────────┬───────┐
│編│扣押物品名稱│數量│所有人│物品用途        │備註          │
│號│            │    │      │                │              │
├─┼──────┼──┼───┼────────┼───────┤
│1 │隨身碟      │2個 │陳志華│不詳。          │無證據證明供本│
│  │            │    │      │                │案犯罪所用或犯│
│  │            │    │      │                │罪所得之物。  │
├─┼──────┼──┼───┼────────┼───────┤
│2 │派令等文件  │8張 │陳志華│不詳。          │無證據證明供本│
│  │            │    │      │                │案犯罪所用或犯│
│  │            │    │      │                │罪所得之物。  │
└─┴──────┴──┴───┴────────┴───────┘
【附表九】
警方於99年6月10日下午1時許在臺北縣淡水鎮○○街85巷45號7
樓所扣得之物品
┌─┬──────┬──┬───┬────────┬───────┐
│編│扣押物品名稱│數量│所有人│物品用途        │備註          │
│號│            │    │      │                │              │
├─┼──────┼──┼───┼────────┼───────┤
│1 │信用卡      │5張 │陳姿蓉│不詳。          │無證據證明供本│
│  │            │    │      │                │案犯罪所用或犯│
│  │            │    │      │                │罪所得之物。  │
├─┼──────┼──┼───┼────────┼───────┤
│2 │金融存摺簿  │8本 │陳姿蓉│不詳。          │無證據證明供本│
│  │            │    │      │                │案犯罪所用或犯│
│  │            │    │      │                │罪所得之物。  │
├─┼──────┼──┼───┼────────┼───────┤
│3 │金融聯合徵信│1本 │陳姿蓉│不詳。          │無證據證明供本│
│  │中心回覆書  │    │      │                │案犯罪所用或犯│
│  │            │    │      │                │罪所得之物。  │
├─┼──────┼──┼───┼────────┼───────┤
│4 │保險單      │1份 │陳姿蓉│不詳。          │無證據證明供本│
│  │            │    │      │                │案犯罪所用或犯│
│  │            │    │      │                │罪所得之物。  │
├─┼──────┼──┼───┼────────┼───────┤
│5 │便條資料    │3張 │陳姿蓉│不詳。          │無證據證明供本│
│  │            │    │      │                │案犯罪所用或犯│
│  │            │    │      │                │罪所得之物。  │
├─┼──────┼──┼───┼────────┼───────┤
│6 │便條本      │1本 │陳姿蓉│不詳。          │無證據證明供本│
│  │            │    │      │                │案犯罪所用或犯│
│  │            │    │      │                │罪所得之物。  │
├─┼──────┼──┼───┼────────┼───────┤
│7 │ACER筆電保固│1本 │陳姿蓉│不詳。          │無證據證明供本│
│  │說明書      │    │      │                │案犯罪所用或犯│
│  │            │    │      │                │罪所得之物。  │
└─┴──────┴──┴───┴────────┴───────┘
【附錄本案論罪科刑法條】
刑法第339條（普通詐欺罪）
意圖為自己或第三人不法之所有，以詐術使人將本人或第三人之
物交付者，處5年以下有期徒刑、拘役或科或併科1千元以下罰金
。
以前項方法得財產上不法之利益或使第三人得之者，亦同。
前二項之未遂犯罰之。